【裁判字號】    99,上訴,1420
【裁判日期】    991118
【裁判案由】    偽造文書等
【裁判全文】
臺灣高等法院高雄分院刑事判決        99年度上訴字第1420號
上  訴  人
即  被  告  乙○○
選任辯護人  陳意青  律師
上列上訴人因偽造文書等案件，不服臺灣高雄地方法院98年度訴
字第1317號中華民國99年6 月30日第一審判決（起訴案號：臺灣
高雄地方法院檢察署97年度偵字第284 號、第286 號、第 17209
號），提起上訴，本院判決如下：
     主  文
原判決關於乙○○共同犯行使偽造私文書罪暨定執行刑部分均撤
銷。
乙○○共同犯行使偽造私文書罪，共拾貳罪，各處如附表一編號
1 、2 、4 及附表二、三所示之刑。應執行有期徒刑壹年捌月，
如易科罰金，以新臺幣壹仟元折算壹日。如附表一編號4 、附表
二編號2 至6 所示支票背面「許富明」之署名；如附表一編號 2
、附表二編號1 所示支票背面「郭靖育」之署名；如附表一編號
1 及附表三所示支票背面「陳昭男」之署名，均沒收。
     事  實
一、乙○○經由楊啟祿之轉介而認識甲○○（已予通緝，嗣緝獲
    後另行審結），緣有葉金波（另案因未指定犯人誣告罪，經
    臺灣高雄地方法院以97年度審簡字第5761號簡易判決判處應
    執行拘役45日確定）於民國95年8 月至10月間，分別持附表
    一所示之支票5 張，委託甲○○持向金主票貼借款，甲○○
    再委託乙○○持向金主丙○○票貼借款，又票貼借款所得款
    項，乙○○可以使用一半，另一半才交付甲○○，詎甲○○
    、乙○○為順利取得票貼借款，竟為下列行為：（一）乙○○為製造支票追索效力之假象，又擔心自己偽造他人簽名，
    將遭金主丙○○識破，竟與楊啟祿共同意圖為自己不法之所
    有，並基於行使偽造私文書及詐欺取財之犯意聯絡，乙○○
    乃提供「陳昭男」之姓名、身分證統一編號，要求楊啟祿在
    附表一編號1 所示支票上偽造「陳昭男」之背書，楊啟祿即
    於附表一編號1 所示行使日期前某日，在附表一編號1 所示
    之支票背面偽簽「陳昭男」之署名、身分證統一編號，以表
    示「陳昭男」在該支票背書之意，再由乙○○於附表一編號
    1 所示之行使日期，持向丙○○票貼借款，使丙○○誤以為
    該背書係真正，而陷於錯誤貸與如附表一編號1 所示之款項
    。（二）乙○○明知甲○○於附表一編號2 、4 所示行使日
    期前某日，分別在附表一編號2 、4 所示之支票背面偽簽「
    郭靖育」、「許富明」之署名、身分證統一編號，用以表示
    「郭靖育」、「許富明」在各該支票背書之意思，仍與其共
    同意圖為自己不法之所有，並基於行使偽造私文書及詐欺取
    財之犯意聯絡，而收受自甲○○轉交與楊啟祿之上開支票後
    ，分別於附表一編號2 、4 所示之行使日期，將附表一編號
    2 、4 所示支票持向丙○○票貼借款，使丙○○誤以為各該
    支票之背書均係真正，而陷於錯誤分別貸與如附表一編號 2
    、4 所示之款項。
二、乙○○明知甲○○自邱進興及真實姓名年籍不詳之魏姓男子
    等處取得如附表二所示之支票後，為順利向金主票貼借款，
    而分別於附表二所示行使日期前某日，在附表二編號1 所示
    支票背面偽簽「郭靖育」之署名、身分證統一編號，及在附
    表二編號2 至編號6 所示支票背面偽簽「許富明」之署名、
    身分證字號，用以表示「郭靖育」、「許富明」於各該支票
    背書之意，竟仍與甲○○共同意圖為自己不法之所有，並基
    於行使偽造私文書及詐欺取財之犯意聯絡，而收受經由甲○○轉交與楊啟祿所交付之上開支票後，並受託持向金主丙○○借款。乙○○即分別於附表二所示之行使日期，持向丙○○票貼借款，使丙○○誤以為各支票之背書均係真正，而陷
    於錯誤貸與如附表二所示之款項。
三、乙○○明知附表三所示之支票3 張，其背面「陳昭男」之署
    名及其身分證統一編號均係楊啟祿所偽簽，用以製造「陳昭
    男」背書之假象，竟與楊啟祿共同意圖為自己不法之所有並
    基於行使偽造私文書及詐欺取財之犯意聯絡，於附表三所示
    之行使日期，持向丙○○票貼借款，使丙○○誤以為各該背
    書係真正，而陷於錯誤貸與如附表三所示之款項。嗣附表一
    、二、三所示之支票，經持票人遵期提示，分別因掛失止付
    、存款不足或為拒絕往來戶而遭退票，丙○○始查悉上情，
    合計遭騙金額共新臺幣（下同）1,566,708 元。
四、案經丙○○訴請臺灣高雄地方法院檢察署檢察官偵查及該署
    自動偵查後提起公訴。
     理  由
甲、有罪部分：
一、本件被告乙○○所犯係死刑、無期徒刑、最輕本刑為3 年以
    上有期徒刑以外之罪，被告已就被訴事實為有罪之陳述，經
    本院聽取當事人及辯護人之意見後，依刑事訴訟法第273 條
    之1 第1 項之規定，裁定進行簡式審判程序。是本件卷內之
    人證、書證等證據，依同法第273 條之2 規定，即不受第15
    9 條第1 項關於傳聞法則規定之限制，均有證據能力，合先
    明。
二、訊據上訴人即被告乙○○對於上揭共同行使偽造私文書及詐
    欺取財之犯罪事實，均已坦承不諱（見本院卷第90頁、第92
    頁、第117 頁），並分別經共同被告甲○○於97年4 月16日
    偵訊時以證人身份具結證述，及楊啟祿之供承、陳昭男之證
    述在案（見偵三卷第56頁、原審卷第210 頁背面及偵一卷第
    第132 頁、第151 頁、第161 頁），亦據證人葉金波、吳桾
    綺、葉家榕（即葉金波之子，吳桾綺男友）、楊家誠（即綺
    榕公司之名義負責人）、郭勤育證述明確（見偵一卷第85頁
    ；見97年度偵字第286 號卷，下稱偵三卷，第123～124頁；
    偵一卷第30頁、偵三卷第56～57頁、偵一卷第85頁、原審卷
    第257 頁），且核與告訴人即證人丙○○之指訴、證述情節
    相符（見原審訴字卷第253 頁、255 頁、偵一卷第124 頁、
    第156 頁、偵三卷第185 頁），復有上開支票影本及退票理
    由單在卷可憑。是本件事證明確，被告乙○○與甲○○共犯
    事實欄一（二）及事實欄二所示之行使偽造私文書、詐欺取
    財犯行；被告乙○○與楊啟祿共犯事實欄一（一）及事實欄
    三所示之行使偽造私文書、詐欺取財犯行，均洵堪認定。
三、核被告乙○○所為，均係犯刑法第216 條、第210 條之行使
    偽造私文書罪、同法第339 條第1 項之詐欺取財罪。被告乙○○與同案被告楊啟祿，就事實欄一（一）及事實欄三所示
    之犯行；被告乙○○與同案被告甲○○，就事實欄一（二）
    及事實欄二所示之犯行，各有犯意聯絡及行為分擔，均應論
    以共同正犯。其等偽造署押，為偽造私文書之階段行為，又
    偽造私文書後持以行使，偽造之低度行為復為行使之高度行
    為所吸收，均不另論罪。被告乙○○及同案被告甲○○行使
    附表一編號2 、4 及附表二所示偽造背書之支票，向丙○○
    詐得如附表一編號2 、4 及附表二所示之「取得金額」；被
    告乙○○行使附表一編號1 、附表三所示偽造背書之支票，
    向丙○○詐得附表一編號1 、附表三所示之「取得金額」，
    各係一行為而觸犯行使偽造私文書及詐欺取財等2 罪名，均
    為想像競合犯，各應依刑法第55條之規定，從一重之行使偽
    造私文書罪處斷。又檢察官雖僅就如事實欄一（一）之被告
    乙○○行使附表一編號1 所示偽造「陳昭男」背書所犯之偽
    造私文書及詐欺取財部分、事實欄一（二）之同案被告甲○○偽造附表一編號2 、4 所示「許富明」、「郭靖育」背書
    後持由乙○○行使之偽造私文書及行使偽造私文書部分、事
    實欄二之同案被告甲○○偽造附表一所示「許富明」、「郭
    靖育」背書之偽造私文書行為，及將附表一編號2 所示支票
    持由乙○○行使之行使偽造私文書部分提起公訴，而漏未起
    訴事實欄一（一）之被告乙○○與楊啟祿共同偽造附表一編
    號1 所示「陳昭男」背書部分、事實欄一（二）之同案被告
    甲○○持附表一編號2 、4 支票為詐欺取財部分及事實欄二
    之同案被告甲○○行使偽造附表二編號1 、3 至6 所示偽造
    背書之支票及持附表二所示支票為詐欺取財部分，惟上開部
    分分別與前開經檢察官起訴部分有吸收關係或想像競合犯之
    一罪關係，為起訴效力所及，原審自應加以審理。被告乙○○先後12次行使偽造私文書犯行，犯罪時間各相距數日，非
    密切接近之時地所為，顯然犯意各別，行為互殊，應予分論
    併罰，公訴意旨認應論以接續犯，僅論以一罪，容有未恰，
    併此敘明。
四、原審據以對被告論罪科刑，容非無見；惟查，刑罰之量定，
    固屬法院自由裁量之職權行使，惟刑事審判之量刑，旨在實
    現刑罰權之分配的正義，故法院對科刑判決之被告量刑，應
    符合罪刑相當原則，使罰當其罪，以契合人民之法律感情。
    此所以刑法第57條明定科刑時應審酌一切情狀，尤應注意該
    條所列各款情形，以為科刑輕重之標準。本案原判決認被告
    乙○○犯後未坦承犯行，且未與告訴人達成和解，而審酌被
    告「於犯罪後未坦承犯行，且未與告訴人達成和解，犯後態
    度不佳」乙節（見原判決第18頁倒數第6-7 行），而就被告
    乙○○所犯上開各罪均予量處有期徒刑4 月，惟刑法第57條
    第10款所稱犯罪後之態度，即包含被告犯罪後，因悔悟而力
    謀恢復原狀，或與被害人和解，賠償損害等情形而言，且被
    告犯罪所生之損害與犯罪後之態度，既為科刑輕重應審酌注
    意之事項，則是否坦認犯罪，對被告之利益，自屬有重大關
    係之事項。茲查，被告於原審審理時，固否認犯罪，惟於本
    院審理中，則已就全部犯罪事實均坦認不諱在案，有本院審
    判筆錄在卷足憑（見本院卷第90頁、第92頁、第117 頁）。
    足徵被告尚有悔悟之意，可見被告於犯罪後之態度部分，與
    第一審比較，已然不同，原審未及審酌被告上述犯罪後之態
    度，以為科刑之衡酌事由，容有未恰。且本案原判決就被告
    所犯本件各次犯行所科處之刑，未能斟酌各犯罪所取得金額
    之多寡，而按其情節分別量處適當之刑，乃就被告所犯上開
    12次之罪，均一致處以有期徒刑4 月相同之刑，未加衡酌區
    別輕重，復並諭知如易科罰金，以2000元折算1 日之標準，
    揆諸上開說明，其量刑及易科罰金之折算標準，亦欠妥適。
    被告上訴意旨以原審量刑過重，指摘原判決不當，即難謂無
    理由，自應由本院將原判決撤銷改判。爰審酌被告僅為解決
    一已之債務困境，竟起意以上開犯罪手法，一而再、再而三
    詐取告訴人所允借之票貼金額共達1,566,708 元，迄今亦尚
    未竭力償還告訴人，使告訴人所受損害不可謂不大，惟考量
    被告終知坦承犯行，且其並無其他犯罪前科，有臺灣高等法
    院被告前案紀錄表在卷可憑，暨其等動機、目的、手段、生
    活狀況、智識程度等一切情狀，茲予各量處如主文第2 項附
    表主文欄所示之刑，併均諭知如易科罰金以1000元折算1 日
    之標準，以資懲儆。又被告所為本件之全部犯行之犯罪行為
    時間，均在96年4 月24日以前，合於中華民國九十六年罪犯
    減刑條例第2 條規定，應依同條例第2 條第1 項第3 款，均
    減其宣告刑二分之一，並就其所犯本件各罪，定其應執行之
    刑及易科罰金之標準如主文第2 項所示。另如附表一編號 1
    、2 、4 及附表二、三「偽造背書」欄所示之署押，均屬偽
    造之署押，應依刑法第219 條之規定，在被告相關罪名項下
    ，宣告沒收。
乙、不另為無罪諭知部分：
壹、被告乙○○與同案被告甲○○就如附表二編號3 、5 所示支
    票上「金冠勳」之背書，所涉之行使偽造私文書及詐欺取財
    罪部分：
一、公訴意旨以：被告甲○○於95年10月至11月之間，在附表一
    編號3 、5 所示支票背面偽簽「金冠勳」之署名，而偽造「
    金冠勳」之背書後，交付被告乙○○委請其代為票貼借款，
    被告乙○○收受附表一編號3 、5 所示支票後，明知支票上
    「金冠勳」之背書係偽造，仍持向丙○○票貼借款而行使之
    ，使丙○○不疑有他，預扣月息3 分至4 分之借款利息後，
    如數出借款項予乙○○，因認此部分被告甲○○另涉刑法第
    216 條、第210 條之行使偽造私文書罪嫌；被告乙○○另涉
    刑法第216 條、第210 條之行使偽造私文書罪及同法第 339
    條第1 項之詐欺取財罪嫌云云。
二、惟按署名，僅以證明其主體之同一性為已足，並不以簽署戶
    籍登記之姓名為必要，即用化名、代名、筆名或僅簽名字均
    無不可，因之行為人如以其偏名為法律行為，苟其偏名，係
    行之多年，且為多數人所知，則該偏名已足以證明其主體之
    同一性，該行為人即無偽造他人名義之犯意，最高法院90年
    度臺上字第3436號判決意旨可資參照。經查，同案被告甲○○辯稱：金冠勳係其別名等語，核與證人楊啟祿證述：「甲○○好像就是金冠勳」等語相符（見偵一卷第132 頁），堪
    予採信。再佐以附表一所示支票係葉金波交付予被告甲○○
    ，而葉金波亦稱：附表一所示支票上背書的人伊只認識金冠
    勳，當初伊票開好係交給他等語（見偵三卷第123 頁），顯
    見附表一支票之經手人葉金波及楊啟祿，均知悉「金冠勳」
    與「甲○○」係同一人，揆諸上揭說明，被告甲○○在附表
    一編號3 、5 所示支票背面簽其別名「金冠勳」，並無偽造
    他人名義之犯意，自難認係偽造署押或偽造私文書之行為。
    又附表一編號3 、5 所示支票上「金冠勳」之背書，既非偽
    造，則被告乙○○持向丙○○借款，亦難以行使偽造私文書
    或詐欺取財罪相繩，本均應為無罪之諭知，惟公訴意旨認此
    部分與前開有罪部分有接續犯之單純一罪關係，爰不另為無
    罪之諭知，附此說明。
貳、被告乙○○對甲○○背信部分：
一、公訴意旨另以：（一）甲○○受葉金波之託票貼借款，遂於
    95年10月至11月之間，交付乙○○如附表一所示之支票5 張
    ，委請其代為票貼借款，而被告乙○○收受附表一所示之支
    票5 張後，接續於95年9 月12日持附表一編號1 所示之支票
    、於95年10月30日持附表一編號2 所示之支票、於95年11月
    1 日持附表一編號3 所示之支票、於95年10月26日持附表一
    編號4 所示之支票、於95年10月30日持附表一編號5 所示之
    支票，向丙○○票貼借款，而丙○○收下該些支票後，預扣
    月息3 分至4 分之借款利息後，即如數出借款項予乙○○，
    然乙○○竟意圖為自己不法之利益，未將該借得款項轉交甲○○，反擅自挪作己用。（二）甲○○承持附表二編號2 所
    示之支票委請乙○○代為票貼借款，乙○○收受附表二編號
    2 所示支票後，於95年10月至11月之間，持向丙○○票貼借
    款，而丙○○收下該些支票後，預扣月息3 分至4 分之借款
    利息後，即如數出借款項予乙○○，然乙○○意圖為自己不
    法之利益，未將附表二編號2 之支票所借得之款項轉交甲○○，反擅自挪作己用，因認被告乙○○上開（一）、（二）
    所為對甲○○涉犯背信罪嫌云云。
二、按犯罪事實應依證據認定之，無證據不得認定犯罪事實；不
    能證明被告犯罪者，應諭知無罪之判決，刑事訴訟法第 154
    條第2 項、第301 條第1 項分別定有明文。又事實之認定，
    應憑證據，如未能發現相當證據，或證據不足以證明，自不
    能以推測或擬制之方法，為裁判基礎；且認定犯罪事實所憑
    之證據，雖不以直接證據為限，間接證據亦包括在內，然而
    無論直接證據或間接證據，其為訴訟上之證明，須於通常一
    般之人均不致有所懷疑，而得確信其為真實之程度者，始得
    據為有罪之認定，倘其證明尚未達到此一程度，而有合理之
    懷疑存在而無從使事實審法院得有罪之確信時，即應由法院
    為被告無罪之判決（最高法院40年台上字第86號判例、76年
    台上字第4986號判例可資參照）。經查，被告乙○○持甲○○所交付之附表一、二所示支票向丙○○票貼借款，除附表
    一編號3 、5 所示2 張支票未貸得款項外，其餘支票均有貸
    得款項，固認定如前，然證人即被告甲○○於原審審理時證
    稱：「起訴書所載的支票（即附表一、二所示）票貼借款部
    分，有部分有拿到，有部分沒有拿到」、「我確定只有附表
    一編號3 、5 的這兩張支票沒有拿到票貼的借款，其餘的支
    票有無拿到借款我不清楚」等語（見原審訴字卷第210 頁反
    面），足見甲○○就附表一、二所示支票，並非均未取得借
    款，且甲○○僅確定附表一編號3 、5 所示支票未取得借款
    。佐以證人楊啟祿於偵訊時證稱：「這些支票（即附表一、
    二所示支票）乙○○應該是有拿錢給金冠勳（即甲○○之別
    名），因為金冠勳與乙○○常在我店內算錢」、「那陣子他
    們密集在我店裡談換票的事，我有看到他們拿票、拿錢」等
    語（見偵一卷第132 頁、第151 頁），則被告乙○○是否未
    將附表一編號1 、2 、4 及附表二編號2 所示支票所借得之
    款項，交付甲○○，即有可疑。又甲○○稱確定未取得借款
    之附表一編號3 、5 所示支票，丙○○並未貼出票款予被告
    乙○○，已如前述，故就此2 張支票而言，被告乙○○既未
    票貼借得款項，自無挪用借款之情事。另就被告乙○○取得
    借款之如附表一編號1 、2 、4 及附表二編號2 所示支票，
    則無其他積極證據證明被告乙○○未將借得款項交付甲○○
    ，是均難以背信罪相繩，本應為無罪之諭知，惟公訴意旨認
    上開（一）、（二）部分分別與前開事實欄一、二所示之有
    罪部分有想像競合犯之裁判上一罪關係（見原審訴字卷第22
    4 頁），爰不另為無罪之諭知，附此敘明。
丙、被告甲○○部分，已予通緝，俟緝獲後另行審結。
據上論斷，應依刑事訴訟法第369 條第1 項前段、第364 條、第
273 條之1 、第299 條第1 項前段，刑法第28條、第216 條、第
210 條、第339 條第1 項、第55條、第41條第1 項、第219 條、
第51條第5 款，刑法施行法第1 條之1 ，中華民國九十六年罪犯
減刑條例第2 條第1 項第3 款、第7 條、第10條第1 項，判決如
主文。
本案經檢察官方娜蓉到庭執行職務。
中    華    民    國    99    年    11    月    18    日
                  刑事第三庭    審判長法  官  莊崑山
                                      法  官  張意聰
                                      法  官  莊松泉
以上正本證明與原本無異。
如不服本判決應於收受本判決後10日內向本院提出上訴書狀，其
未敘述上訴理由者，並得於提起上訴後10日內向本院補提理由書
狀（均須按他造當事人之人數附繕本）「切勿逕送上級法院」。
中    華    民    國    99    年    11    月    18    日
                                      書記官  葉淑華
附錄本件判決論罪科刑法條：
中華民國刑法第210 條
偽造、變造私文書，足以生損害於公眾或他人者，處5 年以下有
期徒刑。
中華民國刑法第216 條
行使第210 條至第215 條之文書者，依偽造、變造文書或登載不
實事項或使登載不實事項之規定處斷。
刑法第339 條第1 項
意圖為自己或第三人不法之所有，以詐術使人將本人或第三人之
物交付者，處5 年以下有期徒刑、拘役或科或併科1 千元以下罰
金。
附表一：
 ┌──┬──┬──┬─────┬───┬──┬─────┬──┬───────────┐
 │編號│發票│票面│票據號碼  │發票人│行使│取得金額  │偽造│所犯罪名及所處之刑    │
 │    │日期│金額│          │      │日期│          │背書│                      │
 ├──┼──┼──┼─────┼───┼──┼─────┼──┼───────────┤
 │ 1. │95年│19萬│AU0000000 │綺榕貿│95年│170,016 元│陳昭│乙○○共同犯行使偽造私│
 │    │11月│3200│          │易有限│8月 │。計算式：│男（│文書罪，處有期徒刑肆月│
 │    │30日│元（│          │公司、│30日│193,200 －│見偵│，如易科罰金，以新臺幣│
 │    │    │起訴│          │吳桾綺│（起│（193,200 │一卷│壹仟元折算壹日；減為有│
 │    │    │書誤│          │      │訴書│×0.04÷30│第7 │期徒刑貳月，如易科罰金│
 │    │    │載為│          │      │誤載│×90）＝  │頁）│，以新臺幣壹仟元折算壹│
 │    │    │13  │          │      │為95│170,016   │    │日。附表一編號1 所示支│
 │    │    │萬）│          │      │年9 │          │    │票背面「陳昭男」之署名│
 │    │    │    │          │      │月12│          │    │，沒收。              │
 │    │    │    │          │      │日）│          │    │                      │
 ├──┼──┼──┼─────┼───┼──┼─────┼──┼───────────┤
 │ 2. │95年│11萬│AT0000000 │吳桾綺│95年│99,088元。│郭靖│乙○○共同犯行使偽造私│
 │    │12月│2600│          │      │9月 │計算式：  │育（│文書罪，處有期徒刑參月│
 │    │12日│元  │          │      │12日│112,600 －│見偵│，如易科罰金，以新臺幣│
 │    │    │    │          │      │（起│（112,600 │一卷│壹仟元折算壹日；減為有│
 │    │    │    │          │      │訴書│×0.04÷30│第5 │期徒刑壹月又拾伍日，如│
 │    │    │    │          │      │誤載│×90）＝  │頁）│易科罰金，以新臺幣壹仟│
 │    │    │    │          │      │為95│99,088    │    │元折算壹日。附表一編號│
 │    │    │    │          │      │年10│          │    │2 所示支票背面「郭靖育│
 │    │    │    │          │      │月30│          │    │」之署名，沒收。      │
 │    │    │    │          │      │日）│          │    │                      │
 ├──┼──┼──┼─────┼───┼──┼─────┼──┼───────────┤
 │ 3. │95年│11萬│AT0000000 │吳桾綺│95年│丙○○未交│無  │不另為無罪諭知        │
 │    │12月│元  │          │      │9月 │付借款    │    │                      │
 │    │20日│    │          │      │20日│          │    │                      │
 ├──┼──┼──┼─────┼───┼──┼─────┼──┼───────────┤
 │ 4. │95年│16萬│AU0000000 │綺榕貿│95年│147,224 元│許富│乙○○共同犯行使偽造私│
 │    │12月│7300│          │易有限│9月 │。計算式：│明（│文書罪，處有期徒刑肆月│
 │    │18日│元  │          │公司、│18日│167,300 －│見偵│，如易科罰金，以新臺幣│
 │    │    │    │          │楊家誠│（起│（167,300 │一卷│壹仟元折算壹日；減為有│
 │    │    │    │          │      │訴書│×0.04÷30│第11│期徒刑貳月，如易科罰金│
 │    │    │    │          │      │誤載│×90）＝  │頁）│，以新臺幣壹仟元折算壹│
 │    │    │    │          │      │為95│147,224   │    │日。附表一編號4 所示支│
 │    │    │    │          │      │年10│          │    │票背面「許富明」之署名│
 │    │    │    │          │      │月26│          │    │，沒收。              │
 │    │    │    │          │      │日）│          │    │                      │
 ├──┼──┼──┼─────┼───┼──┼─────┼──┼───────────┤
 │ 5. │95年│10萬│AU0000000 │綺榕貿│95年│丙○○未交│無  │不另為無罪諭知        │
 │    │12月│5000│          │易有限│9月 │付借款    │    │                      │
 │    │10日│元  │          │公司楊│10日│          │    │                      │
 │    │    │    │          │家誠  │（起│          │    │                      │
 │    │    │    │          │      │訴書│          │    │                      │
 │    │    │    │          │      │誤載│          │    │                      │
 │    │    │    │          │      │為95│          │    │                      │
 │    │    │    │          │      │年10│          │    │                      │
 │    │    │    │          │      │月30│          │    │                      │
 │    │    │    │          │      │日）│          │    │                      │
 └──┴──┴──┴─────┴───┴──┴─────┴──┴───────────┘
附表二：
 ┌──┬──┬──┬─────┬───┬──┬─────┬──┬───────────┐
 │編號│發票│票面│票據號碼  │發票人│行使│取得金額  │偽造│所犯罪名及所處之刑    │
 │    │日期│金額│          │      │日期│          │背書│                      │
 ├──┼──┼──┼─────┼───┼──┼─────┼──┼───────────┤
 │ 1. │96年│14萬│AV0000000 │立鋼企│95年│128,920 元│郭靖│乙○○共同犯行使偽造私│
 │    │1 月│6500│          │業股份│10月│。計算式：│育（│文書罪，處有期徒刑肆月│
 │    │2 日│元  │          │有限公│2 日│146,500 －│見偵│，如易科罰金，以新臺幣│
 │    │    │    │          │司、郭│    │（146,500 │一卷│壹仟元折算壹日；減為有│
 │    │    │    │          │玉憑  │    │×0.04÷30│第64│期徒刑貳月，如易科罰金│
 │    │    │    │          │      │    │×90）＝  │頁）│，以新臺幣壹仟元折算壹│
 │    │    │    │          │      │    │128,920   │    │日。附表二編號1 所示支│
 │    │    │    │          │      │    │          │    │票背面「郭靖育」之署名│
 │    │    │    │          │      │    │          │    │，沒收。              │
 ├──┼──┼──┼─────┼───┼──┼─────┼──┼───────────┤
 │ 2. │95年│10萬│FSA0000000│吳文仁│95年│91,520元。│許富│乙○○共同犯行使偽造私│
 │    │12月│4000│          │      │9 月│計算式：  │明（│文書罪，處有期徒刑參月│
 │    │11日│元  │          │      │11日│104,000 －│見偵│，如易科罰金，以新臺幣│
 │    │    │    │          │      │    │（104,000 │一卷│壹仟元折算壹日；減為有│
 │    │    │    │          │      │    │×0.04÷30│第65│期徒刑壹月又拾伍日，如│
 │    │    │    │          │      │    │×90）＝  │頁）│易科罰金，以新臺幣壹仟│
 │    │    │    │          │      │    │91,520    │    │元折算壹日。附表二編號│
 │    │    │    │          │      │    │          │    │2 所示支票背面「許富明│
 │    │    │    │          │      │    │          │    │」之署名，沒收。      │
 ├──┼──┼──┼─────┼───┼──┼─────┼──┼───────────┤
 │ 3. │95年│13萬│SC0000000 │納尼亞│95年│118,800 元│許富│乙○○共同犯行使偽造私│
 │    │12月│5000│          │寢具行│9 月│。計算式：│明（│文書罪，處有期徒刑肆月│
 │    │25日│元  │          │、鄭行│25日│135,000 －│見偵│，如易科罰金，以新臺幣│
 │    │    │    │          │富    │    │（135,000 │一卷│壹仟元折算壹日；減為有│
 │    │    │    │          │      │    │×0.04 ÷ │第69│期徒刑貳月，如易科罰金│
 │    │    │    │          │      │    │30×90）＝│頁）│，以新臺幣壹仟元折算壹│
 │    │    │    │          │      │    │118,800   │    │日。附表二編號3 所示支│
 │    │    │    │          │      │    │          │    │票背面「許富明」之署名│
 │    │    │    │          │      │    │          │    │，沒收。              │
 ├──┼──┼──┼─────┼───┼──┼─────┼──┼───────────┤
 │ 4. │95年│18萬│CF0000000 │陳清木│95年│164,868 元│許富│乙○○共同犯行使偽造私│
 │    │11月│7350│          │      │8 月│。計算式：│明（│文書罪，處有期徒刑肆月│
 │    │30日│元  │          │      │30日│187,350 －│見偵│，如易科罰金，以新臺幣│
 │    │    │    │          │      │    │（187,350 │一卷│壹仟元折算壹日；減為有│
 │    │    │    │          │      │    │×0.04 ÷ │第72│期徒刑貳月，如易科罰金│
 │    │    │    │          │      │    │30×90）＝│頁）│，以新臺幣壹仟元折算壹│
 │    │    │    │          │      │    │164,868   │    │日。附表二編號4 所示支│
 │    │    │    │          │      │    │          │    │票背面「許富明」之署名│
 │    │    │    │          │      │    │          │    │，沒收。              │
 ├──┼──┼──┼─────┼───┼──┼─────┼──┼───────────┤
 │ 5. │95年│10萬│AT0000000 │鋁鑫股│95年│88,000元。│許富│乙○○共同犯行使偽造私│
 │    │12月│元  │          │份有限│9 月│計算式：  │明（│文書罪，處有期徒刑參月│
 │    │27日│    │          │公司、│27日│100,000 －│見偵│，如易科罰金，以新臺幣│
 │    │    │    │          │劉金和│    │（100,000 │一卷│壹仟元折算壹日；減為有│
 │    │    │    │          │      │    │×0.04÷30│第76│期徒刑壹月又拾伍日，如│
 │    │    │    │          │      │    │×90）＝  │頁）│易科罰金，以新臺幣壹仟│
 │    │    │    │          │      │    │88,000    │    │元折算壹日。附表二編號│
 │    │    │    │          │      │    │          │    │5 所示支票背面「許富明│
 │    │    │    │          │      │    │          │    │」之署名，沒收。      │
 ├──┼──┼──┼─────┼───┼──┼─────┼──┼───────────┤
 │ 6. │95年│15萬│AZ0000000 │震典環│95年│132,000 元│許富│乙○○共同犯行使偽造私│
 │    │12月│元  │          │境工程│9 月│。計算式：│明（│文書罪，處有期徒刑肆月│
 │    │17日│    │          │有限公│17日│150,000 －│見偵│，如易科罰金，以新臺幣│
 │    │    │    │          │司、趙│    │（150,000 │一卷│壹仟元折算壹日；減為有│
 │    │    │    │          │志祥  │    │×0.04÷30│第77│期徒刑貳月，如易科罰金│
 │    │    │    │          │      │    │×90）＝  │頁）│，以新臺幣壹仟元折算壹│
 │    │    │    │          │      │    │132,000   │    │日。附表二編號6 所示支│
 │    │    │    │          │      │    │          │    │票背面「許富明」之署名│
 │    │    │    │          │      │    │          │    │，沒收。              │
 └──┴──┴──┴─────┴───┴──┴─────┴──┴───────────┘
附表三：
 ┌──┬──┬──┬─────┬───┬──┬─────┬──┬───────────┐
 │編號│發票│票面│票據號碼  │發票人│行使│取得金額  │偽造│所犯罪名及所處之刑    │
 │    │日期│金額│          │      │日期│          │背書│                      │
 ├──┼──┼──┼─────┼───┼──┼─────┼──┼───────────┤
 │ 1. │95年│16萬│AR0000000 │川正企│95年│145,376 元│陳昭│乙○○共同犯行使偽造私│
 │    │12月│5200│          │業社  │9 月│。計算式：│男（│文書罪，處有期徒刑肆月│
 │    │10日│元（│          │      │10日│165,200 －│見偵│，如易科罰金，以新臺幣│
 │    │    │起訴│          │      │    │（165,200 │一卷│壹仟元折算壹日；減為有│
 │    │    │書誤│          │      │    │×0.04÷30│第63│期徒刑貳月，如易科罰金│
 │    │    │載為│          │      │    │×90）＝  │頁）│，以新臺幣壹仟元折算壹│
 │    │    │16萬│          │      │    │145,376   │    │日。附表三編號1 所示支│
 │    │    │5000│          │      │    │          │    │票背面「陳昭男」之署名│
 │    │    │元）│          │      │    │          │    │，沒收。              │
 ├──┼──┼──┼─────┼───┼──┼─────┼──┼───────────┤
 │ 2. │96年│12萬│FA0000000 │莊玉燕│96年│110,880 元│陳昭│乙○○共同犯行使偽造私│
 │    │1 月│6000│          │      │10月│。計算式：│男（│文書罪，處有期徒刑肆月│
 │    │4 日│元  │          │      │4 日│126,000 －│見偵│，如易科罰金，以新臺幣│
 │    │    │    │          │      │    │（126,000 │一卷│壹仟元折算壹日；減為有│
 │    │    │    │          │      │    │×0.04÷30│第70│期徒刑貳月，如易科罰金│
 │    │    │    │          │      │    │×90）＝  │頁）│，以新臺幣壹仟元折算壹│
 │    │    │    │          │      │    │110,880   │    │日。附表三編號2 所示支│
 │    │    │    │          │      │    │          │    │票背面「陳昭男」之署名│
 │    │    │    │          │      │    │          │    │，沒收。              │
 ├──┼──┼──┼─────┼───┼──┼─────┼──┼───────────┤
 │ 3. │95年│19萬│FAY0000000│陳清木│95年│170,016 元│陳昭│乙○○共同犯行使偽造私│
 │    │11月│3200│          │      │8 月│。計算式：│男（│文書罪，處有期徒刑肆月│
 │    │25日│元  │          │      │25日│193,200 －│見偵│，如易科罰金，以新臺幣│
 │    │    │    │          │      │    │（193,200 │一卷│壹仟元折算壹日；減為有│
 │    │    │    │          │      │    │×0.04÷30│第73│期徒刑貳月，如易科罰金│
 │    │    │    │          │      │    │×90）＝  │頁）│，以新臺幣壹仟元折算壹│
 │    │    │    │          │      │    │170,016   │    │日。附表三編號3 所示支│
 │    │    │    │          │      │    │          │    │票背面「陳昭男」之署名│
 │    │    │    │          │      │    │          │    │，沒收。              │
 └──┴──┴──┴─────┴───┴──┴─────┴──┴───────────┘

司法院資訊處製作；財團法人民間司法改革基金會備份。
